【裁判字號】    90,上訴,1396
【裁判日期】    900926
【裁判案由】    毒品危害防制條例
【裁判全文】
臺灣高等法院臺中分院刑事判決                    九十年度上訴字第一三九六號
    上  訴  人  臺灣彰化地方法院檢察署檢察官
    被      告  庚○○
    選任辯護人  楊振芳
右列上訴人因被告違反毒品危害防制條例案件，不服臺灣彰化地方法院中華民國九十
年六月二十二日第一審判決（案號：九十年度訴字第一號，起訴案號：臺灣彰化地方
法院檢察署八十九年度偵字第九六二四號），提起上訴，本院判決如左：
    主  文
上訴駁回。
    理  由
一、公訴意旨略以：被告庚○○（以下簡稱被告）基於意圖營利之概括犯意，先於民
    國（下同）八十九年七月間某日，在彰化縣和美鎮○○路八五六號住處內，販賣
    第二級毒品安非他命予乙○○施用。嗣於同年九月間某日起，分別在其上開住處
    及彰化縣和美鎮○○路旁，連續數次販賣第二級毒品安非他命予癸○○、己○○
    施用。復自同年十月間某日起，與辛○○共同基於意圖營利之概括犯意與犯意聯
    絡，在其前揭住處，連續數次販賣第二級毒品安非他命予甲○○（起訴書誤載為
    林金澤）施用，因認被告連續涉犯毒品危害防制條例第四條第二項之販賣第二級
    毒品罪嫌云云。
二、按犯罪事實應依證據認定之，無證據不得推定其犯罪事實，刑事訴訟法第一百五
    十四條定有明文。公訴意旨認被告連續涉犯毒品危害防制條例第四條第二項之販
    賣第二級毒品罪，無非以證人乙○○、癸○○、己○○、壬○○、甲○○及辛○○於警訊時之證述為其主要論據。惟查，被告於警訊、偵查、原審及本院審理時
    ，均堅詞否認有販賣第二級毒品安非他命犯行（見警訊卷第一至五頁、偵查卷第
    五八頁背面、原審卷第三一、一五二頁、第一六五頁背面及本院卷第二七至二九
    頁），證人乙○○、癸○○、己○○、壬○○及辛○○等於原審審理時，證人甲○○於原審及本院審理時，即均翻異警訊之證述，皆證稱未曾向被告購買安非他
    命云云（見原審卷第二七至三○、一五二頁、第一六五頁背面及本院卷第三一頁
    ），則證人乙○○等六人於原審及本院審理時所證與渠等於警訊時之證述前後不
    一，其等於警訊時證述之正確性，即有可疑。且被告若確有如證人等於警訊時所
    證販賣安非他命之事實，則其販賣之數量必屬不小，衡諸常情，其住處應有安非
    他命、磅秤、研磨器、帳簿或分裝塑膠袋等供販賣安非他命所用之物，惟據彰化
    縣警查局員警於八十九年九月十二日下午十六時十分許，持檢察官搜索票搜索被
    告上開住處時並未扣得任何物品，有搜索扣押證明筆錄在卷可憑（見偵查卷第四
    九頁），自難僅憑乙○○等六人警訊正確性有可疑之證詞，遽認被告有公訴人上
    開指訴之犯行。至乙○○、癸○○、壬○○、甲○○及辛○○等五人之尿液送驗
    結果，雖呈安非他命陽性反應（己○○之尿液送驗結果未呈安非他命陽性反應）
    ，有煙毒尿液檢驗成績書附卷可稽（見原審卷第一四二、一七四至一七八頁），
    惟上情僅能證明彼等有施用安非他命之事實，尚不能因彼等尿液有安非他命反應
    ，即認彼等所施用之安非他命，確向被告購買；又證人即制作乙○○等六人筆錄
    之偵查員丙○○、丁○○於本院審理時證稱：查到煙毒犯乙○○等六人，有提供
    被告相片給他們指認後，再根據他們所述全程錄音所制作，沒有打他們云云（見
    本院卷第三二、三三頁），亦僅在說明上開證人之筆錄係依法定程序制作而已，
    均無從憑此證明被告確有販賣第二級毒品安非他命予乙○○等六人。此外，本院
    復查無其他積極證據足資證明被告有公訴人指訴之犯行，自不能單憑證人乙○○
    等人於警訊正確性有可疑之證述，而令被告負販賣第二級毒品罪責，被告被訴犯
    罪尚屬不能證明。
三、原審為被告無罪之諭知，尚無不合。檢察官上訴意旨，仍執前詞，指摘原判決未
    調查警訊筆錄真實性，為不當，為無理由，應予駁回。
四、據上論斷，應依刑事訴訟法第三百六十八條，判決如主文。
本案經檢察官戊○○到庭執行職務。
中      華      民      國     九十      年      九       月   二十六   日
                                 臺灣高等法院臺中分院刑事第一庭
                                       審判長法  官  陳  紀  綱
                                             法  官  蕭  錦  鍾
                                             法  官  陳  登  源
右正本證明與原本無異。
檢察官得上訴，被告不得上訴。
如不服本判決應於收受送達後十日內向本院提出上訴書狀，其未敘述上訴之理由者並
得於提起上訴後十日內向本院補提理由書（均須按他造當事人之人數附繕本）。
                                             書記官  林  桂  鳳
中      華      民      國     九十      年      九       月   二十八   日
                                                                        Ｆ


司法院資訊處製作；財團法人民間司法改革基金會備份。
